臺灣彰化地方法院民事判決　　　　　　 99年度重家訴字第4號
原　　　告　施麗彬　 
訴訟代理人  潘欣欣律師
被　　　告　施學忠　
            施焄鏻　 
          　施學溫　 
上二人共同
訴訟代理人  張繼準律師　  
            蘇若龍律師　  
上列當事人間請求分割遺產事件，本院於中華民國100年3月31日
言詞辯論終結，判決如下：
    主      文
兩造公同共有被繼承人施景星所遺如附表編號1、17、18、20、
23及26之遺產，准予分割皆由原告單獨取得。
兩造公同共有被繼承人施景星所遺如附表編號10、13、14、16及
19之遺產，准予分割皆由被告施學忠單獨取得。
兩造公同共有被繼承人施景星所遺如附表編號15、21、25、27及
28之遺產，准予分割皆由被告施焄鏻單獨取得。
兩造公同共有被繼承人施景星所遺如附表編號5、6、7、8、9、
11、12及29之遺產，准予分割皆由被告施學溫單獨取得。
兩造公同共有被繼承人施景星所遺如附表編號2、3、4、31、32
、33、34、36、37、38、39、54、55、56、57及58之遺產，准予
變價分割，所得價金由兩造按應繼分各四分之一之比例取得。
兩造公同共有被繼承人施景星所遺如附表編號22、24及30之遺產
，准予分割由兩造按應繼分各四分之一之比例分割為分別共有。
兩造公同共有被繼承人施景星所遺如附表編號40之遺產（含計算
至民國99年8月6日止之存款金額，及其後所生之存款利息），編
號41、42、42-1、42-2、43、44及44-1之遺產（以上皆含計算至
民國99年8月1日止之存款金額，及其後所生之存款利息），編號
45、46、47、49之遺產（以上皆含計算至民國99年8月9日止之存
款金額，及其後所生之存款利息），編號50、51、52及53之遺產
（以上皆含計算至民國99年8月10日止之存款金額，及其後所生
之存款利息），編號44-2之遺產（含計算至民國99年6月30日止
之基金配息款金額，及其後所生之基金配息），編號35之遺產，
皆准予分割由兩造按應繼分各四分之一之比例取得。
兩造公同共有被繼承人施景星所遺如附表編號48之遺產，准予分
割由原告取得新臺幣貳萬柒仟柒佰零捌元，被告施學忠取得新臺
幣壹萬陸仟陸佰零壹元，被告施焄鏻取得新臺幣參萬壹仟零參拾
伍元，被告施學溫取得新臺幣貳萬捌仟壹佰玖拾參元（以上計算
基準至民國99年8月9日止，至其後所生之存款利息則由兩造按應
繼分各四分之一之比例取得）。
訴訟費用由原告及被告施學忠、施焄鏻、施學溫各負擔四分之一
。
    事實及理由 
一、原告起訴主張略以：兩造就被繼承人施景星所遺如附表所示
    遺產，請求依民法第1164條、第829條及第830條第1項規定
    ，准予分割，其分割方法如下述所示方法分割：
  (一)編號2、3、4、31、32即被繼承人所遺坐落彰化縣鹿港鎮○
    ○段648、654、655地號土地及其上未保存登記建物即門牌
    號碼彰化縣鹿港鎮○○○○○○路○○號（原彰化縣鹿港鎮○
    ○巷○○號）、彰化縣鹿港鎮○○○○○○路○○號建物准予變
    價分割，所得價金由兩造各分配四分之一。
  (二)編號33、34、36、37、38、39即被繼承人所遺中華航空股份
    有限公司股票、宏碁股份有限公司股票、國泰金融控股股份
    有限公司股票、第一金融控股股份有限公司股票、建碁股票
    准予變價分割，所得價金由兩造各分配1/4。
  (三)編號54至58即元大（復華）銀行鹿港分行基金、第一銀行鹿
    港分行基金、華南銀行鹿港分行基金准予變價分割，所得價
    金由兩造按應繼分各四分之一之比例取得。
  (四)編號22即被繼承人所遺坐落彰化縣福興鄉○○段311地號土
    地（註：其核定價額仍以財政部臺灣省中區國稅局遺產稅繳
    清證明書之核定價額為基準，因如依土地登記謄本所載之公
    告現值換算，仍須扣除三七五農地租約之價額）登記為分別
    共有，兩造之應有部分各為2567/11705；編號24即被繼承人
    所遺坐落彰化縣福興鄉○○段315地號土地應有部分
    698/1394登記為分別共有，兩造之應有部分各為349/2788；
    編號30即被繼承人所遺坐落彰化縣埔鹽鄉○○段2207地號土
    地應有部分1/3由兩造按應繼分各四分之一之比例分割為分
    別共有。
  (五)編號5、6、7、8、9、11、12、29即被繼承人所遺坐落彰化
    縣鹿港鎮○○段840地號土地應有部分1/6、○○段841、
    845、846地號土地應有部分均為1/9、彰化縣福興鄉○○段
    196、402、543地號土地全部、福興鄉○○段1269地號土地
    應有部分1/3（註：其中編號11及12之核定價額仍以財政部
    臺灣省中區國稅局遺產稅繳清證明書之核定價額為基準，因
    如依土地登記謄本所載之公告現值換算，仍須扣除三七五農
    地租約之價額）由被告施學溫取得全部。
  (六)編號15、21、25、27、28即被繼承人所遺坐落彰化縣福興鄉
    ○○段588地號土地全部、福興鄉○○段1780地號土地應有
    部分1/3、福興鄉○○段325-1地號土地全部、福興鄉○○段
    1266、1267地號土地應有部分均為1/3（註：其中編號15及
    25之核定價額仍以財政部臺灣省中區國稅局遺產稅繳清證明
    書之核定價額為基準，因如依土地登記謄本所載之公告現值
    換算，仍須扣除三七五農地租約之價額）由被告施焄鏻取得
    全部。
  (七)編號10、13、14、16、19即被繼承人所遺坐落彰化縣福興鄉
    ○○段401、575、586、1592地號土地全部、福興鄉○○段
    1778地號土地應有部分1/3（註：其中編號10、14及16之核
    定價額仍以財政部臺灣省中區國稅局遺產稅繳清證明書之核
    定價額為基準，因如依土地登記謄本所載之公告現值換算，
    仍須扣除三七五農地租約之價額）由被告施學忠取得全部。
  (八)編號1、17、18、20、23、26即被繼承人所遺坐落彰化縣鹿
    港鎮○○段620地號土地應有部分1/3、福興鄉○○段1776、
    1777、1779地號土地應有部分均1/3、福興鄉○○段312-2地
    號土地全部、福興鄉○○段1264地號土地應有部分1/3（註
    ：其中編號23之核定價額仍以財政部臺灣省中區國稅局遺產
    稅繳清證明書之核定價額為基準，因如依土地登記謄本所載
    之公告現值換算，仍須扣除三七五農地租約之價額）由原告
    施麗彬取得全部。
  (九)編號40即被繼承人所遺第一銀行世貿分行之所有存款新台幣
   （下同）37,506元（存款金額計算至民國99年8月6日止）由
    被告施焄鏻取得9,376元、被告施學溫取得9,377元、被告施
    學忠取得9,377元、原告施麗彬取得9,376元，99年8月6日後
    存款利息，由兩造各分配1/4。
  (十)元大（復華）銀行鹿港分行存款部分（存款金額計算至99年
    8月1日）：編號41帳號0000000000000、0000000000000，存
    款金額合計36,352元，兩造每人各分得9,088元；編號42帳
    號0000000000000，存款金額1,372.26歐元，兩造每人各分
    得343.065歐元；編號42-1帳號0000000000000，存款金額
    2,080.79港幣，兩造每人各分得520.1975港幣；編號42-2帳
    號0000000000000，存款金額278,344日元，兩造每人各分得
    69,586日元；編號43帳號0000000000000，存款金額21,095.
    93美金，兩造每人各分得5,273.9825美金；編號44帳號0000
    000000000000，存款金額51,600港幣，兩造每人各分得12,9
    00港幣；編號44-1帳號0000000000000000，存款金額84,302.
    24美金，兩造每人各分得21,075.56美金，上開各帳號自99年
    8月1日後存款利息，由兩造各分配1/4；編號44-2基金配息款
    金額593,187元，由被告施焄鏻、施學溫、施學忠各分得148,
    297元，原告取得148,296元，99年6月30日後基金配息，由兩
    造各分配1/4。
  (十一)第一銀行鹿港分行之存款部分（存款金額計算至99年8月9日
    ）：編號45帳號00000000000，存款金額7,974.37美金，兩
    造每人各分得1,993.5925美元；編號46帳號00000000000，
    存款金額1.36澳幣，兩造每人各分得0.34澳幣；編號47帳號
    00000000000，存款金額新台幣43,765元，由被告施焄鏻、
    施學溫、施學忠各取得10,941元，原告施麗彬取得10,942元
    ；編號48帳號00000000000，存款金額新台幣103,537元，由
    施學溫取得28,192.5元、施焄鏻取得31,035.5元、施學忠取
    得16,600.5元、施麗彬取得27,708.5元；編號49帳號
    00000000000，存款金額新台幣80,000 元，兩造每人各分得
    20,000元，上開各帳號自99年8月9日後存款利息，由兩造各
    分配1/4。
  (十二)編號50至53即鹿港信用合作社之所有存款46,852.72元（存
    款金額計算至99年8月10日），由被告施焄鏻取得11,713.72
    元、被告施學溫、施學忠、原告施麗彬各取得11,713元，99
    年8月10日後存款利息由兩造各分配1/4。
  (十三)編號35即被繼承人所遺保証責任彰化縣鹿港信用合作社股金
    （投資）35,000元兩造各分配1/4即每人各得8,750元等方案
    分割遺產等語。
二、被告施學忠、施焄鏻、施學溫等均陳述略以：同意原告請求
    及分割方案（本院100年3月31日言詞辯論筆錄參照）。
三、得心證之理由：
  (一)原告主張上開等事實，業據其提出繼承系統表、死亡證明書
    影本、戶籍謄本、除戶戶籍謄本、財政部臺灣省中區國稅局
    遺產稅繳清證明書影本、地籍圖謄本、土地登記第二類謄本
    等件為證，另有本院依職權函調被繼承人施景星於第一商業
    銀行鹿港分行、保證責任彰化縣鹿港信用合作社及元大商業
    銀行股份有限公司鹿港分行等金融機構之存款總金額文件，
    並為被告等所不爭執，原告此部分主張自堪信為真正。
  (二)按繼承人有數人時，在分割遺產前，各繼承人對於遺產全部
    為公同共有；繼承人得隨時請求分割遺產，民法第1151條、
    第1164條本文分別定有明文。又遺產之公同共有係以遺產之
    分割為其終局目的，而以公同共有關係為暫時的存在。次按
    在公同共有遺產分割自由之原則下，民法第1164條規定，繼
    承人得隨時請求分割遺產，該條所稱之「得隨時請求分割」
    ，依同法第829條及第830條第1項規定觀之，自應解為包含
    請求終止公同共有關係在內，俾繼承人之公同共有關係歸於
    消滅而成為分別共有，始不致與同法第829條所定之旨趣相
    左，庶不失繼承人得隨時請求分割遺產之立法本旨（最高法
    院93年度台上字第2609號判決意旨參照）。再者，公同共有
    物分割之方法，除法律另有規定外，應依關於共有物分割之
    規定，依共有人協定之方法行之，分割之方法，不能協定決
    定者，法院得因任何共有人之聲請，命以原物分配於各共有
    人或變賣共有物，以價金分配於各共有人，民法第830條第2
    項、第824第1項、第2項分別定有明文。
  (三)按兩造在分割遺產前，對於上述遺產之全部為公同共有，而
    上述遺產亦無不能分割之情形，依照前揭法條規定，原告請
    求裁判分割被繼承人之遺產，即無不合，應予准許。本院審
    酌除兩造公同共有被繼承人施景星所遺如附表編號31及32之
    遺產為未保存登記建物，無法為分別共有之登記，且系爭兩
    造近四年來，無法協議或提出任何管理、利用或分割方案，
    致荒廢有損其經濟價值，並影響公共安全及衛生，又為免無
    人應賣，而宜連同其所坐落之土地即附表編號2、3及4之遺
    產一同變價分割，所得價金由兩造按應繼分各四分之一之比
    例取得，以符遺產分割係終止公同共有關係並終止紛爭之本
    旨，並合經濟效益。另附表編號24及30之遺產為公用地，或
    許無法利用，雖無須納稅，但仍有一定之經濟價值，且如政
    府徵收，亦有補償金可領取，故包含附表編號22之農地遺產
    均宜分割由兩造按應繼分各四分之一之比例分割為分別共有
    以求公允。再者，附表編號1、17、18、20、23及26之遺產
    ，則分割皆由原告單獨取得；附表編號10、13、14、16及19
    之遺產，分割皆由被告施學忠單獨取得；附表編號15、21、
    25、27及28之遺產；分割皆由被告施焄鏻單獨取得，附表編
    號5、6、7、8、9、11、12及29之遺產，分割皆由被告施學
    溫單獨取得；兩造依上述方法單獨取得土地，依公告現值加
    總計算，各繼承人所單獨取得土地之價值合計均相當（其中
    如附表編號22之土地，其土地價值依公告土地現值計算後應
    為15989369元，惟該地因屬有耕地三七五減租租約之農地，
    依財政部臺灣省區國稅局核定之價額為10659579元，有該局
    遺產稅徵納證明書附卷可憑，故附表編號22之土地其土地價
    值，以10659579元計算）；且兩造經上述分割方法縱單獨取
    得土地合計價值有較少者，亦以分割附表編號48之遺產，使
    其取得較多之存款而求公平性，餘兩造公同共有被繼承人施
    景星所遺之遺產則分割由兩造按應繼分各四分之一之比例取
    得。綜上，原告所提出之分割方法兼顧當事人間之公平性，
    並為全體被告所同意（本院100年3月31日言詞辯論筆錄參照）
    ，故審酌系爭遺產之性質、經濟效用、公平原則及尊重繼承
    人分割意願，是認原告主張之分割方案原則上應可採取，爰
    判決如主文所示。
四、末按分割遺產之訴，係必要共同訴訟，原、被告之間本可互
    換地位，且兩造均蒙其利，是本院認本件之訴訟費用應由兩
    造依其應繼分或潛在應繼分之比例即各四分之一負擔訴訟費
    用，較為公允，併此敘明。
五、訴訟費用負擔之依據：民事訴訟第80條之1、第85條第1項前
    段。
中　　華　　民　　國　　10　　年　　4 　　月　　14　　日
                        臺灣彰化地方法院家事法庭    
                              法  官　吳俊螢
以上為正本係照原本作成。
如對本判決上訴，須於判決送達後20日之不變期間內，向本院提
出上訴狀。 
中　　華　　民　　國　　10　　年　　4 　　月　　14　　日
                              書記官  陳秀娟

附表：被繼承人施景星之遺產
┌──┬──┬───────┬─────┬──┬───────┐  
│編號│項目│ 所有地或名稱 │財產數量  │持分│核定價額 (元）│
├──┼──┼───────┼─────┼──┼───────┤
│1   │土地│ 彰化縣鹿港鎮 │3.82㎡    │1/3 │  21,646      │
│    │    │ ○○段620號  │          │    │              │
├──┼──┼───────┼─────┼──┼───────┤
│2   │土地│ 彰化縣鹿港鎮 │292.41㎡  │全  │  4,970,970   │  
│    │    │ ○○段648號  │          │    │              │
├──┼──┼───────┼─────┼──┼───────┤
│3   │土地│ 彰化縣鹿港鎮 │7.86㎡    │全  │  82,530      │  
│    │    │ ○○段654號  │          │    │              │                       │
├──┼──┼───────┼─────┼──┼───────┤    
│4   │土地│ 彰化縣鹿港鎮 │728.17㎡  │全  │  13,713,625  │
│    │    │ ○○段655號  │          │    │              │
├──┼──┼───────┼─────┼──┼───────┤
│5   │土地│ 彰化縣鹿港鎮 │44.76㎡   │1/6 │  89,520      │
│    │    │ ○○段840號  │          │    │              │
├──┼──┼───────┼─────┼──┼───────┤    
│6   │土地│ 彰化縣鹿港鎮 │36.91㎡   │1/9 │  49,213      │
│    │    │ ○○段841號  │          │    │              │
├──┼──┼───────┼─────┼──┼───────┤
│7   │土地│ 彰化縣鹿港鎮 │53.90㎡   │1/9 │  71,866      │
│    │    │ ○○段845號  │          │    │              │
├──┼──┼───────┼─────┼──┼───────┤
│8   │土地│ 彰化縣鹿港鎮 │187.00㎡  │1/9 │  249,333     │
│    │    │ ○○段846號  │          │    │              │
├──┼──┼───────┼─────┼──┼───────┤
│9   │土地│ 彰化縣福興鄉 │780.00㎡  │全  │  1,248,000   │
│    │    │ ○○段196號  │          │    │              │
├──┼──┼───────┼─────┼──┼───────┤
│10  │土地│ 彰化縣福興鄉 │697.00㎡  │全  │  743,466     │
│    │    │ ○○段401號  │          │    │              │
├──┼──┼───────┼─────┼──┼───────┤
│11  │土地│ 彰化縣福興鄉 │1294.00㎡ │全  │  1,380,266   │
│    │    │ ○○段402號  │          │    │              │
├──┼──┼───────┼─────┼──┼───────┤
│12  │土地│ 彰化縣福興鄉 │697.00㎡  │全  │  743,466     │
│    │    │ ○○段543號  │          │    │              │
├──┼──┼───────┼─────┼──┼───────┤
│13  │土地│ 彰化縣福興鄉 │597.00㎡  │全  │  955,200     │
│    │    │ ○○段575號  │          │    │              │
├──┼──┼───────┼─────┼──┼───────┤
│14  │土地│ 彰化縣福興鄉 │800.00㎡  │全  │  853,333     │
│    │    │ ○○段586號  │          │    │              │
├──┼──┼───────┼─────┼──┼───────┤
│15  │土地│ 彰化縣福興鄉 │1841.00㎡ │全  │  1,963,733   │
│    │    │ ○○段588號  │          │    │              │
├──┼──┼───────┼─────┼──┼───────┤    
│16  │土地│ 彰化縣福興鄉 │1244.00㎡ │全  │  1,244,000   │
│    │    │ ○○段1592號 │          │    │              │
├──┼──┼───────┼─────┼──┼───────┤
│17  │土地│ 彰化縣福興鄉 │427.00㎡  │1/3 │  241,966     │
│    │    │ ○○段1776號 │          │    │              │
├──┼──┼───────┼─────┼──┼───────┤
│18  │土地│ 彰化縣福興鄉 │485.00㎡  │1/3 │  274,833     │
│    │    │ ○○段1777號 │          │    │              │
├──┼──┼───────┼─────┼──┼───────┤
│19  │土地│ 彰化縣福興鄉 │139.00㎡  │1/3 │  78,766      │
│    │    │ ○○段1778號 │          │    │              │
├──┼──┼───────┼─────┼──┼───────┤
│20  │土地│ 彰化縣福興鄉 │7.00㎡    │1/3 │  3,966       │
│    │    │ ○○段1779號 │          │    │              │
├──┼──┼───────┼─────┼──┼───────┤
│21  │土地│ 彰化縣福興鄉 │1153.00㎡ │1/3 │  653,366     │
│    │    │ ○○段1780號 │          │    │              │                    
├──┼──┼───────┼─────┼──┴┬──────┤
│22  │土地│ 彰化縣福興鄉 │11391.92㎡│10268 │10,659,579  │
│    │    │ ○○段311號  │          │/11705│            │
├──┼──┼───────┼─────┼──┬┴──────┤
│23  │土地│ 彰化縣福興鄉 │3080.27㎡ │全  │  3,285,621   │
│    │    │○○段312-2號│          │    │              │                                   
├──┼──┼───────┼─────┼──┴┬──────┤  
│24  │土地│ 彰化縣福興鄉 │1364.92㎡ │698   │1,093,502   │
│    │    │ ○○段315號  │          │/1394 │            │
├──┼──┼───────┼─────┼──┬┴──────┤
│25  │土地│ 彰化縣福興鄉 │1102.56㎡ │全  │  1,176,064   │
│    │    │ ○○段325-1號│          │    │              │
├──┼──┼───────┼─────┼──┼───────┤
│26  │土地│ 彰化縣福興鄉 │76.34㎡   │1/3 │  35,625      │
│    │    │ ○○段1264號 │          │    │              │
├──┼──┼───────┼─────┼──┼───────┤
│27  │土地│ 彰化縣福興鄉 │70.23㎡   │1/3 │  32,774      │
│    │    │ ○○段1266號 │          │    │              │
├──┼──┼───────┼─────┼──┼───────┤
│28  │土地│ 彰化縣福興鄉 │73.70㎡   │1/3 │  34,393      │
│    │    │ ○○段1267號 │          │    │              │
├──┼──┼───────┼─────┼──┼───────┤
│29  │土地│ 彰化縣福興鄉 │67.52㎡   │1/3 │  31,509      │
│    │    │ ○○段1269號 │          │    │              │
├──┼──┼───────┼─────┼──┼───────┤
│30  │土地│ 彰化縣埔鹽鄉 │592.00㎡  │1/3 │  276,266     │
│    │    │ ○○段2207號 │          │    │              │                    
├──┼──┼───────┼─────┼──┼───────┤
│31  │房屋│ 彰化縣鹿港鎮 │          │全  │  89,500      │
│    │    │ ○○○路00號│          │    │              │          
│    │    │ （原彰化縣鹿 │          │    │              │
│    │    │ 港鎮○○巷00 │          │    │              │
│    │    │ 號）         │          │    │              │
├──┼──┼───────┼─────┼──┼───────┤
│32  │房屋│ 彰化縣鹿港鎮 │          │全  │  137,300     │
│    │    │ ○○○路00號│          │    │              │
├──┼──┼───────┼─────┼──┼───────┤  
│33  │投資│ 中華航空股份 │3637股    │    │  55,464      │
│    │    │ 有限公司     │          │    │              │
├──┼──┼───────┼─────┼──┼───────┤
│34  │投資│ 宏碁股份有限 │6876股    │    │  446,940     │
│    │    │ 公司         │          │    │              │         
├──┼──┼───────┼─────┼──┼───────┤
│35  │投資│ 保証責任彰化 │          │    │  35,000      │
│    │    │ 縣鹿港信用合 │          │    │              │
│    │    │ 作社         │          │    │              │           
├──┼──┼───────┼─────┼──┼───────┤
│36  │投資│ 國泰金融控股 │3149股    │    │  220,430     │
│    │    │ 股份有限公司 │          │    │              │                          
├──┼──┼───────┼─────┼──┼───────┤
│37  │投資│ 第一金融控股 │6457股    │    │  148,511     │
│    │    │ 股份有限公司 │          │    │              │                            
├──┼──┼───────┼─────┼──┼───────┤
│38  │投資│ 建碁         │27股      │    │  394         │                                            
├──┼──┼───────┼─────┼──┼───────┤
│39  │投資│ 宏碁股份有限 │137股     │    │  8,905       │
│    │    │ 公司         │          │    │              │                 
├──┼──┼───────┴─────┴──┼───────┤
│40  │存款│ 第一銀行世貿分行               │  37,506      │
│    │    │（帳號：00000000000）           │              │
├──┼──┼────────────────┼───────┤
│41  │存款│元大（復華）銀行鹿港分行（帳號：│  36,352      │                                   │
│    │    │0000000000000、0000000000000）  │              │                            
├──┼──┼────────────────┼───────┤
│42  │存款│元大（復華）銀行鹿港分行（帳號：│  1,372.26歐元│                
│    │    │0000000000000）                 │              │
├──┼──┼────────────────┼───────┤  
│42-1│存款│元大（復華）銀行鹿港分行（帳號：│  2,080.79港幣│    
│    │    │0000000000000）                 │              │  
├──┼──┼────────────────┼───────┤
│42-2│存款│元大（復華）銀行鹿港分行（帳號：│  278,344日元 │
│    │    │0000000000000）                 │              │
├──┼──┼────────────────┼───────┤  
│43  │存款│元大（復華）銀行鹿港分行（帳號：│ 21,095.93美元│                               
│    │    │0000000000000）                 │              │
├──┼──┼────────────────┼───────┤  
│44  │存款│元大（復華）銀行鹿港分行（帳號：│  51,600港幣  │         
│    │    │0000000000000000）              │              │     
├──┼──┼────────────────┼───────┤
│44-1│存款│元大（復華）銀行鹿港分行（帳號：│ 84,302.24美金│          
│    │    │0000000000000000）              │              │    
├──┼──┼────────────────┼───────┤
│44-2│存款│元大（復華）銀行鹿港分行（基金配│  593,187     │
│    │    │息款）                          │              │
├──┼──┼────────────────┼───────┤
│45  │存款│ 第一銀行鹿港分行（帳號：       │  7,974.37美金│
│    │    │ 00000000000）                  │              │
├──┼──┼────────────────┼───────┤
│46  │存款│ 第一銀行鹿港分行（帳號：       │  1.36澳幣    │
│    │    │ 00000000000）                  │              │
├──┼──┼────────────────┼───────┤
│47  │存款│ 第一銀行鹿港分行（帳號：       │  43,765      │
│    │    │ 00000000000）                  │              │
├──┼──┼────────────────┼───────┤
│48  │存款│ 第一銀行鹿港分行（帳號：       │  103,537     │
│    │    │00000000000）                  │              │
├──┼──┼────────────────┼───────┤
│49  │存款│ 第一銀行鹿港分行（帳號：       │  80,000      │
│    │    │00000000000）                  │              │
├──┼──┼────────────────┼───────┤
│50  │存款│ 鹿港信用合作社（帳號：         │              │
│    │    │ 000-000-00-0）                 │              │
├──┼──┼────────────────┤              │
│51  │存款│ 鹿港信用合作社（帳號：         │              │
│    │    │ 000-000-0000000-0）            │合計46,852.72 │
├──┼──┼────────────────┤              │
│52  │存款│ 鹿港信用合作社（帳號：         │              │
│    │    │ 000-000-000-0）                │              │
├──┼──┼────────────────┤              │
│53  │存款│ 鹿港信用合作社（帳號：         │              │
│    │    │ 000-000-000-0）                │              │
├──┼──┼────────────────┼───────┤
│54  │其他│ 復華銀行鹿港分行基金           │  3,229,545   │
├──┼──┼────────────────┼───────┤
│55  │其他│ 復華銀行鹿港分行基金           │  407         │
├──┼──┼────────────────┼───────┤
│56  │其他│ 第一銀行鹿港分行基金           │  780,188     │
├──┼──┼────────────────┼───────┤
│57  │其他│ 華南銀行鹿港分行基金           │  674,022     │
├──┼──┼────────────────┼───────┤
│58  │其他│ 華南銀行鹿港分行基金           │  510         │
├──┴──┴────────────────┼───────┤
│合　  計                                    │  55,516,253  │
└──────────────────────┴───────┘ 